# [[资产负债表日后事项涵盖期间]]在多期审计中如何确定

提问人：13757187143 时间：2020-09-18 13:33:06
背景背景
假设甲公司 2017 年度未经审计， 2017 年 5 月 30 日所得税申报完毕； 2018 年审计的财务报表批准报出日为 2019 年 4 月 30日
甲公司发展较好，以2017-2019年为申报期申报IPO，IPO审计报告的财务报表批准报出日为 2020 年 3 月 5 日。
问题问题
甲公司IPO审计报告的 资产负债表日后事项涵盖期间 是以下的哪一个？
AA：：2019-12-31至2020-3-5；
BB：： 2017 年度的日后事项期间：2017-12-31至2020-3-5； 2018 年度的：2018-12-31至2020-3-5； 2019 年度的：2019-12-31 至2020-3-5；
CC：： 2017 年度的：2017-12-31至2018-5-30， 2018 年度的：2018-12-31至2019-4-30， 2019 年度的：2019-12-31至2020-3-5 （参照IPO原始报表的批准报出时间）；
DD：：其他具体说明。
—————————————————————————————————————————————————————问题到这里已经结束了，各位大佬，下面是一段可有可无的分析。
先上定义
《企业会计准则讲解 2010 》中相关定义如下：
资产负债表日后事项：指资产负债表日至财务报告批准报出日之间发生的有利或不利事项。
资产负债表日：指会计年度末和会计中期期末
财务报告批准报出日：指董事会或类似机构批准财务报告报出的日期。通常是指对财务报告的内容负有法律责任的单位或个人批准财务报告对外公布的批准日期。
看完定义，题目中资产负债表日应确定为2017-12-31、2018-12-31、2019-12-31，选项选项AA排除排除但财务报告批准报出日，该部分定义不甚明了。好在审计准则里有类似的规定，借鉴一下：
审计准则 1332 号-期后事项
第七条 财务报表批准日，是指构成整套财务报表的所有报表（包括相关附注）已编制完成，并且被审计单位的董事会、管理层或类似机构已经认可其对财务报表负责的日期。
第十八条 如果管理层修改了财务报表，注册会计师应当：（三）除非本准则第十五条所述的情形适用，将本准则第九条和第十条规定的审计程序延伸至新的审计报告日，并针对修改后的财务报表出具新的审计报告，新的审计报告日不应早于修改后的财务报表被批准的日期；
从审计准则规定可以看出，财务报告批准报出日对应的是“当前审计的财务报表”而非“原始报表”，选项选项CC排除排除那就剩选项BB了，但是它违反直觉啊
比如IPO差异报告，部分差异原因要是暂估入库、销售退回、未决诉讼等等了，因为资产负债表日后事项涵盖期间不一样，一个几个月，另一个可以是 2 年多（2017-12-31至2020-3-5）。
再上案例
万德斯IPO以2016-2018年为申报期，认为 2017 年度存在资产负债表日后事项。属于选项BB或或CC的情况。
其反馈意见回复中对资产负债表日后事项相关回复如下：
2 、 2017 年度调整事项
（ 4 ）根据资产负债表日后事项相关信息，调减固定资产原暂估价值 14.16万元，相应调减应付账款 14.16 万元；同时，重新测算固定资产折旧，分别调减营业成本和累计折旧 2.62 万元。
天智航IPO以2017-2019年为申报期，认为 2019 年末至2020-1-23为资产负债表日后事项。属于选项AA的情况。
在被交易所问询”是否存在疫情影响导致的期后事项“时，其馈意见回复:
在审计基准日 2019 年 12 月 31 日至公司财务报表的批准报出日 2020 年 1 月 23 日期间，新型冠状病毒肺炎疫情发生后，公司及重要客户、供应商经营情况正常，不存在《企业会计准则第 29 号——资产负债表日后事项》列举的期后事项
选什么呢？又绕晕了。

回答人：chenyiwei
理论上应该是B。但在实际操作中，除了最后一期以外，其他各期的资产负债表日后事项均已调整该期间报表，或者作为下一年度已发生的交易或事项在附注的相关内容中披露，并将其影响体现在下一年度的报表中，故最终在申报报表附注中披露的只是最后一期末之后发生的资产负债表日后事项。
主要考量：对于非调整事项而言，其影响已体现在以后各期的报表中；对于调整事项而言，一般很少在资产负债表日超过一年后再获得表明资产负债表日已存在状态或情况的新的或进一步证据。